【裁判字號】    89,訴,4538
【裁判日期】    900330
【裁判案由】    給付貨款
【裁判全文】
臺灣臺北地方法院民事判決  八十九年度訴字第四五三八號
    原      告  樂士電機股份有限公司
                              .
    法定代理人  丙○○      住.
    訴訟代理人  甲○○      住.
    被      告  翔復工程有限公司      設台北市○○○路九號三樓之十四
    法定代理人  乙○○      住.
右當事人間請求給付貨款事件，本院判決如左：
    主    文
被告應給付原告新台幣佰拾壹萬零伍拾元及自民國八十九年九月二十三日起至清
償日止，按年息百分之五計算之利息。
訴訟費用由被告負擔。
本判決於原告以新台幣壹佰壹拾壹萬元為被告供擔保後，得假執行。
    事    實
甲、原告方面：
  一聲明：如主文第一項所示，及為以供擔保為條件之假執行宣告。
  二陳述：
    (一)被告因承攬「台北縣土城市土城工業區污水處理廠工程」，於民國八十七年十
      二月十八日向原告訂購高低壓配電盤等貨品，雙方約定總價為新台幣（下同）
      九百二十四萬元，付款方法為定金百分之十，計九十二萬四千元（被告已支付
      ），餘款百分之九十，計八百三十一萬六千元，自交貨日起算九十天內支付，
      如原告所承製貨品完成製造後，如因被告之問題讓原告無法交貨，逾三十日、
      六十日、九十日後無法交貨，應分別支付總價餘款百分之八十五、百分之十、
      百分之五貨款，分批交貨時分批付款。
    (二)系爭契約履行至八十八年十二月間，原告共交付被告價金六百八十三萬一千七
      百三十六元之貨物，並開立發票向被告請款後，被告尚欠原告一百八十二萬五
      千七百八十六元竟開始拒不付款，而未交貨部分共計價金為一百四十八萬四千
      二百六十四元之貨物原告早已製造完畢，被告遲不受領該批貨物，迭經原告函
      催仍置之不理，迄今已逾應交貨日九十日以上，依約被告應無條件給付所有貨
      款，爰依據兩造之契約，請求被告給付貨款三百三十一萬零五十元（0000000
      ＋0000000＝0000000）及自支付命令送達翌日起至清償日止之法定遲延利息。
  三證據：提出合約書、統一發票、出貨通知單、工程估價單、存證信函等件為證。
乙、被告方面：
  一聲明：原告之訴駁回。
  二陳述：承認原告已交貨部分貨物，尚有貨款一百八十二萬五千七百八十六元未付
          ，就原告尚未交貨部分貨物，原告應會同被告盤點，以確定該批貨物之數
          量及是否確已製造完成。
    理    由
一原告主張兩造訂有買賣契約，被告積欠貨款，另有部分貨物被告未依約受領等事實
  ，為被告所自認，並有原告提出之合約書、統一發票、出貨通知單、工程估價單、
  存證信函等件在卷可稽，均堪信為真正。
二按系爭合約書第六條付款辦法第三項規定：「賣方所承製貨品完成製造後，如屆時
  因買方問題無法讓賣方交貨且逾期三十天後，買方應無條件先支付總價餘款百分之
  八十五貨款；逾期六十天後買方應無條件再支付總價餘款百分之十貨款；逾期九十
  天後仍無法交貨時，買方應無條件付清總價餘款百分之五貨款」，又合約書附則第
  二條亦規定：「賣方製造完成並通知交貨後，如因買方之事由未能即時接受交貨時
  ，應視同交貨並依付款辦法付清貨款」，則因被告之故致原告無法交貨之貨物，被
  告仍有給付全部貨款之責，至為明確。被告對於原告曾通知交貨、因其之故未能受
  領該批貨物，業逾應交貨日九十日以上等事實並不爭執，惟請求原告應會同其進行
  盤點，然被告既已收到原告之交貨通知，對應交貨之數量焉有不知之理？又被告屢
  次於庭訊時表示願與原告洽談和解，請求展延庭期，惟始終未見積極與原告洽商和
  解事宜，本院認其所辯，乃為延滯訴訟、卸責之詞，實無足取。
三次按，買受人對於出賣人，有交付約定價金及受領標的物之義務，民法第三百六十
  七條定有明文，從而，原告依據兩造間之買賣契約，請求被告給付貨款三百三十一
  萬零五十元，及自支付命令送達翌日即八十九年九月二十三日起至清償日止，按年
  息百分之五計算之法定遲延利息，為有理由，應予准許。
四原告陳明願供擔保，聲請宣告假執行，核無不合，爰酌定相當擔保金額准許之。
據上論結：原告之訴為有理由，依民事訴訟法第七十八條、第三百九十條第二項，判
決如主文。
中      華      民      國    九十      年      三      月     三十     日
                                            民事第二庭法      官  陳婷玉
右為正本係照原本作成
如對本判決上訴，須於判決送達後廿日內向本院提出上訴狀
中      華      民      國    九十      年      三      月    三十      日
                                                      法院書記官  王  儀


司法院資訊處製作；財團法人民間司法改革基金會備份。
